最　高　行　政　法　院　裁　定
　　　　　　　　　　　　　94年度裁字第00901號
抗　告　人　甲○○
相　對　人　高雄市政府警察局
代　表　人　蔡以仁
上列抗告人因與相對人間國家賠償事件，對於中華民國93年1月
7日高雄高等行政法院92年度訴字第1392號裁定提起抗告，本院
裁定如下︰
　　主  文
抗告駁回。
抗告訴訟費用由抗告人負擔。
　　理  由
一、按抗告法院認抗告為不合法或無理由者，應為駁回抗告之裁
    定。次按「公法上之爭議，除法律別有規定外，得依行政訴
    訟法提起行政訴訟。」、「訴訟事件不屬行政法院之權限者
    ，行政法院應以裁定駁回之。」行政訴訟法第2條、第107條
    第1項第1款分別定有明文。又國家賠償法所規定損害賠償之
    訴，除依該法規定外，適用民事訴訟法之規定，國家賠償法
    第12條亦有明定。
二、查本件抗告人於原審起訴意旨略以：抗告人於民國84年10月
    18日騎機車，自高雄市○○路853巷穿越後昌路，因後昌路
    853巷出口對面未設交通號誌，致與訴外人高啟原發生車禍
    受傷，抗告人依國家賠償法規定請求國家賠償，經高雄市政
    府國家賠償事件處理委員會決議拒絕賠償，提起一再訴願，
    經移送台灣高雄地方法院審理，相對人均由洪榮一、鄭士傑
    為訴訟代理人，惟其答辯狀法定代理人及具狀人部分空白，
    另一訴訟代理人林再本從未到庭，此答辯狀隱瞞局長，欺騙
    法庭及抗告人，已涉及偽造文書等刑責，且答辯狀所附交通
    事故現場測繪調查報告表及現場談話紀錄，其時間為84年10
    月18日17時30分，在場人員均為空白，繪現場圖時抗告人已
    出院，肇事人與抗告人均不在現場，何來各執一詞，明顯該
    調查報告表及現場圖前後矛盾。又按道路交通管理處罰條例
    第61條第3項規定，應當場吊扣肇事人駕駛執照，本件肇事
    時間為84年10月18日，鑑定結果時間為同年12月22日，如何
    得知肇事人無責任，而不當場吊扣肇事者之駕駛執照，是否
    徇私包庇，利用權力加害抗告人。為此依國家賠償法第2條
    第2項規定，提起本件訴訟等語。原裁定則以：本件係屬國
    家賠償事件，應循民事訴訟程序請求救濟，不得提起行政訴
    訟，抗告人之訴難認合法，因予駁回。本院經核原裁定於法
    並無不合。抗告意旨仍執詞略以：依司法院釋字第466、469
    號解釋意旨，及國家賠償法依憲法第24條所制定，其法律位
    階相當於憲法，該法第2條第2項規定公務員於執行職務行使
    公權力時，因故意或過失不法侵害人民自由或權利者，國家
    應負損害賠償責任。公務員怠於執行職務，致人民自由或權
    利遭受損害者亦同。其自得提起行政爭訟，請求廢棄原裁定
    等語。惟查，依國家賠償法對國家請求損害賠償所生公法上
    爭議，應循民事訴訟程序請求救濟，有如前述。從而，本件
    抗告意旨尚無可採，難認為有理由，應予駁回。
三、依行政訴訟法第104條、民事訴訟法第95條、第78條，裁定
    如主文。
中    華    民    國    94    年    5     月    19    日
                  第四庭審判長法  官　徐　樹　海
                              法  官　高　啟　燦
                              法  官　吳　錦　龍
                              法  官　黃　合　文
                              法  官  林　茂　權
以  上  正  本  證  明  與  原  本  無  異
中    華    民    國    94    年    5    月    19     日
　　　　　　　　　　　　　　　書記官　王　褔　瀛
